【裁判字號】    89,易,3615
【裁判日期】    891128
【裁判案由】    贓物
【裁判全文】
臺灣高雄地方法院刑事判決                        八十九年度易字第三六一五號
    公  訴  人  臺灣高雄地方法院檢察署檢察官
    被      告  乙○○
右列被告因贓物案件，經檢察官提起公訴（八十九年度偵字第一六七七三號），本院
判決如左：
    主  文
乙○○收受贓物，處有期徒刑貳月，如易科罰金，以參佰元折算壹日。
    事  實
一、乙○○明知真實身分暨年籍不詳綽號「文進仔」之成年男子所交付之車牌號碼Ｕ
    ＰＤ－七五六號機車一輛，係屬來路不明之贓物（該機車為甲○○所有，於民國
    八十九年七月十八日下午九時許，在台南縣歸仁鄉○○村○○○路○段二一八號
    前失竊），竟於八十九年七月二十三日中午十二時許，在台南縣歸仁鄉武當村附
    近收受之供己騎用。嗣於同年月二十五下午三時四十分許，騎乘上開機車途經高
    雄縣湖內鄉○○路○段八四三號前，為警查獲。
二、案經高雄縣警察局湖內分局報請台灣高雄地方法院檢察署檢察官偵查起訴。
    理  由
一、訊據被告乙○○對於有自他人收受上開機車一輛，且他人並未同時交付機車證明
    文件之事實，固供承不諱，惟矢口否認有何收受贓物之犯行，辯稱：伊不知該車
    係贓物云云。惟查：上開車輛為甲○○所有，於八十九年七月十八日下午九時許
    ，在台南縣歸仁鄉○○村○○○路○段二一八號前遭竊之事實，業據被害人之兄
    吳叔銘於警訊中陳述明確，並有車輛竊盜、車牌失竊資料個別查詢報表－查詢車
    輛認可資料及贓物認領保管單各一紙附卷可稽，是該車係贓物應無置疑。次查，
    綽號「文進仔」之人將該車出借予被告時，並未同時交付行車執照等車輛證明文
    件等情，為被告所自承在卷。按向他人借用機車，為擔保車輛來源之正當性，借
    用人必先檢視行車執照，或索其他車籍資料，以免收受來路不明之贓車，被告竟
    未查明上開車輛之來源，而收受未附任何車籍證明文件之上開車輛，則被告應可
    知該車係屬來路不明之贓車。再者，本院依被告之聲請傳喚證人丙○○到庭作證
    ，以證明綽號「文進仔」即係證人丙○○，然證人丙○○於本院調查程序中結證
    稱：伊並無綽號，且無機車，只有汽車，不可能借用機車予被告等語。本院另向
    高雄縣戶政事務所函查證人丙○○之戶籍資料，以查明其是否有更名紀錄，然依
    該所之答覆表，證人丙○○並無更名記錄，此有該所八十九年十一月十四日阿鄉
    戶字第二二六七號函附之答覆表附卷可稽。而被告經本院一再命其提供綽號「文
    進仔」之年籍資料以供查證，然被告無法提出，是真否有「文進仔」之人，尚有
    可疑。綜上所述，被告所辯，顯係事後卸責之詞，不足採信。本件事證明確，被
    告犯行洵堪認定。
二、核被告收受贓物，所為係犯刑法第三百四十九條第一項之罪。爰審酌被告犯罪之
    動機、目的、手段、所生危害、犯後坦承部分犯行、態度良好等一切情狀，處如
    主文所示之刑，併諭知易科罰金之折算標準，以資懲儆。
據上論斷，應依刑事訴訟法第二百九十九條第一項前段，刑法第三百四十九條第一項
、第四十一條，罰金罰鍰提高標準條例第一條前段、第二條，判決如主文。
本案經檢察官陳瑞堯到庭執行職務。
中    華    民    國    八十九    年      十一      月      二十八      日
                                  臺灣高雄地方法院刑事第七庭
                                      法  官  何  悅  芳
右正本證明與原本無異。
如不服本判決，應於判決送達後十日內，向本院提出上訴狀。
                                      書記官  吳  良  美
中    華    民    國    八十九    年      十一      月      二十九      日
附錄本案論罪科刑法條全文：
刑法第三百四十九條第一項
收受贓物者，處三年以下有期徒刑、拘役或五百元以下罰金。


司法院資訊處製作；財團法人民間司法改革基金會備份。
